臺灣嘉義地方法院刑事判決　　　　　　　 94年度訴字第596號
公　訴　人　臺灣嘉義地方法院檢察署檢察官
被　　　告　甲○○
　　　　　　　　　　　號8樓2.
上列被告因違反毒品危害防制條例案件，經檢察官提起公訴（九
十四年度毒偵字第一一七五號），本院合議庭裁定由受命法官獨
任進行簡式審判程序，判決如下：
    主  文
甲○○連續施用第一級毒品，累犯，處有期徒刑拾月，扣案之海
洛因壹包（淨重零點零玖公克）沒收銷燬之；上開毒品包裝重零
點壹捌公克沒收；又連續施用第二級毒品，累犯，處有期徒刑陸
月，扣案之斜削吸管壹支沒收；應執行有期徒刑壹年貳月，扣案
之海洛因壹包（淨重零點零玖公克）沒收銷燬之；上開毒品包裝
重零點壹捌公克及斜削吸管壹支，均沒收。
    事　實
一、甲○○前因施用毒品案件，經本院於民國八十九年十一月十
    三日以八十九年度易字第八○二號判處有期徒刑六月確定，
    及復因施用毒品案件，經本院於九十年九月十七日以九十年
    度易字第四五九號判處有期徒刑十月確定，並送強制戒治，
    有期徒刑部分於九十三年五月二十日假釋出監，並付保護管
    束，於九十三年九月五日保護管束期滿執行完畢；強制戒治
    部分，於九十年十二月二十日戒治期滿，翌日釋放，復於九
    十一年六月二十八日再度送強制戒治，並於九十二年二月十
    九日停止戒治釋放。詎其仍不知悔改，於前述二次戒治執行
    完畢或釋放後，五年內基於施用第一、二級毒品之概括犯意
    ，自九十四年七月中旬起至同年九月五日止，在其位於嘉義
    市○區○○○路五五巷十四號八樓二之住宅內，連續施用第
    一級毒品海洛因多次，及自九十四年八月中旬起，至同年九
    月五日止，在其前開住處施用第二級毒品甲基安非他命多次
    。嗣於九十四年九月五日晚上八時二十分許，在上開住宅為
    警搜索而當場查獲，並在其房間內扣得第一級毒品海洛因一
    包、斜削吸管一支；並經採集其尿液送檢驗結果，呈嗎啡陽
    性及甲基安非他命陽性之反應。
二、案經嘉義市警察局第一分局報告臺灣嘉義地方法院檢察署檢
    察官偵查起訴。
    理  由
一、訊據被告甲○○對於上揭時、地連續施用第一級、第二級毒
    品犯行均坦承不諱，且被告於九十四年九月五日晚上八時五
    十七分許經警採尿送驗結果，確呈嗎啡及甲基安非他命陽性
    反應，有長榮大學尿液檢驗之確認報告（檢體編號：Ｃ00
    000000號）及姓名對照表各一份可稽。此外，復有搜
    索同意書、搜索扣押筆錄、扣押物品收據及扣押物品清單及
    法務部調查局鑑定通知書各一份、照片六禎在卷可按。足以
    擔保被告前揭施用毒品之自白與事實相符，應堪採信。又被
    告前因施用毒品案件，由臺灣嘉義地方法院檢察署檢察官聲
    請強制戒治，於九十年十二月二十日戒治期滿，翌日釋放，
    復於九十一年六月二十八日再度送強制戒治，並於九十二年
    二月十九日停止戒治釋放乙節，有臺灣嘉義地方法院檢察署
    刑案資料查註紀錄表及臺灣高等法院被告前案紀錄表各一份
    在卷可稽，被告於強制戒治執行完畢釋放後，五年內再犯施
    用第一級、第二級毒品之犯行，堪予認定。
二、查海洛因為第一級毒品，甲基安非他命為第二級毒品，毒品
    危害防制條例第二條第二項第一款、第二款定有明文。核被
    告甲○○所為，係犯毒品危害防制條例第十條第一項、第二
    項之施用第一級、第二級毒品罪；其施用前、後持有海洛因
    及持有甲基安非他命之低度行為，為施用之高度行為所吸收
    ，均不另論罪。又被告多次施用第一、二級毒品犯行，時間
    緊接，方法相同，所犯均係構成要件相同罪名，顯均係基於
    概括犯意反覆為之，應依連續犯規定各以一罪論，並分別加
    重其刑。被告所犯上開二罪間，犯意各別，要件互殊，應予
    分論併罰。又被告前因施用毒品案件，經本院於八十九年十
    一月十三日以八十九年度易字第八○二號判處有期徒刑六月
    確定，及復因施用毒品案件，經本院於九十年九月十七日以
    九十年度易字第四五九號判處有期徒刑十月確定，兩案均於
    九十三年五月二十日假釋出監，並付保護管束，於九十三年
    九月五日保護管束期滿執行完畢，有上揭刑案資料查註紀錄
    表及臺灣高等法院被告前案紀錄表各一份附卷可按，其於有
    期徒刑執行完畢五年以內再犯本案有期徒刑以上之罪，為累
    犯，應依刑法第四十七條規定，加重其刑。爰審酌被告前曾
    經強制戒治，仍再度施用毒品，顯乏禁絕毒害決心，無視毒
    品對自身健康之戕害及國家杜絕毒品犯罪之禁令，惟犯罪後
    坦認犯行，態度良好等一切情狀，分別量處如主文所示之刑
    ，並定其應執行刑，以資懲儆。至扣案之第一級毒品海洛因
    一包（淨重○點○九公克），應依毒品危害防制條例第十八
    條第一項前段之規定，宣告沒收銷燬之。而扣案之前開毒品
    外包裝袋一個（重○點一八公克）及斜削吸管一支，均係被
    告所有供施用毒品所用之物，業據被告供承在卷，應依刑法
    第三十八條第一項第二款規定宣告沒收。
據上論斷，應依刑事訴訟法第二百七十三條之一第一項、第二百
九十九條第一項前段，毒品危害防制條例第十條第一項、第二項
、第十八條第一項前段，刑法第十一條前段、第五十六條、第四
十七條、第五十一條第五款、第三十八條第一項第二款，判決如
本案經檢察官李志明到庭執行職務
中　　華　　民　　國　　94　　年　　12　　月　　29 　日
                  刑事第三庭    法　官　陳仁智
以上正本證明與原本無異。
如不服本判決，應於判決送達後10日內，向本院提出上訴狀（應
附繕本）。
中　　華　　民　　國　　94　　年　　12　　月　　29　　日
                            　　書記官　李佳惠
附錄本判決論罪法條：
毒品危害防制條例第十條
施用第一級毒品者，處六月以上五年以下有期徒刑。
施用第二級毒品者，處三年以下有期徒刑。
